【裁判字號】    91,上更(一),1028
【裁判日期】    920502
【裁判案由】    偽造文書
【裁判全文】
臺灣高等法院刑事判決                      九十一年度上更(一)字第一○二八號
    上  訴  人
    即  被  告  丙○○
    選任辯護人  涂惠民律師
右上訴人因偽造文書案件，不服臺灣臺北地方法院八十八年度訴字第一七九號，中華
民國八十九年一月十三日第一審判決（起訴案號：臺灣臺北地方法院檢察署八十七年
度偵字第一一三○八號）提起上訴，判決後，經最高法院第一次發回更審，本院判決
如左：
    主  文
原判決撤銷。
丙○○無罪。
    理  由
一、公訴意旨略以：被告丙○○於民國八十五年十二月間，曾與告訴人甲○○共同出
    資自智利進口魚翅及生蠔等產品，因其原成立之公司業已解散，乃約定以告訴人
    所經營之清立企業有限公司（下稱清立公司）名義出具委任書交付報關行以辦理
    貨物之進口。嗣因前開進口業務發生虧損未獲利益，雙方自然終止合作關係。詎
    被告為求獲利填補損失，竟於八十六年三月間，在臺北市○○路附近，未經清立
    公司及告訴人之同意，偽刻「清立企業有限公司印」及「甲○○」之印章各一枚
    ，在臺北市○○○路○段三十九號十二樓之九交付鴻正空運股份有限公司（下稱
    鴻正公司），偽稱凡係其委託進口之冷凍海產均可以清立公司委託鴻正公司代辦
    ，並得以上開印章蓋妥委任書。而後自八十六年四月至同年六月間，基於概括犯
    意，連續多次偽以清立公司名義進口冷凍牡蠣共達美金一萬五千三百六十二點五
    元，由不知情之鴻正公司加蓋上開印章於委託及製作鴻正公司代辦書上，連續偽
    造該文書，足以生損害於清立公司。被告並連續利用不知情從事報關業務之鴻正
    公司，將其所明知非清立公司進口貨品之不實事項，登載於鴻正公司業務上作成
    立進口報單上載明係清立公司進口冷凍牡蠣持以行使，足以生損害於清立公司及
    海關關稅查核之正確性。迄八十六年十一月間，告訴人因接獲經濟部國貿局通知
    清立公司涉有貿易糾紛，始查得上情，案經法務部調查局臺北市調查處報請臺灣
    臺北地方法院檢察署檢察官偵查起訴，因認被告涉有刑法第二百十六條、第二百
    十條、第二百十五條之行使偽造私文書及業務上登載不實文書罪嫌，其間並有方
    法結果之牽連關係。
二、按犯罪事實應依證據認定之，無證據不得推定其犯罪事實；又不能證明被告犯罪
    者，應諭知無罪之判決，刑事訴訟法第一百五十四條、第三百零一條第一項分別
    定有明文。再按事實之認定，應憑證據，所謂證據，須適於為被告犯罪事實之證
    明者，始得採為斷罪資料，如未能發現相當證據，或證據不足以證明，自不能以
    推測或擬制之方法以為裁判基礎；又認定不利被告之事實，須依積極證據，苟積
    極證據不足為不利於被告事實之認定時，即應為有利於被告之認定，更不必有何
    有利之證據，有最高法院五十三年台上字第二七五○號、三十年上字第八一六號
    、四十年台上字第八六號判例可資參照。又告訴人之告訴，以使被告受刑事追訴
    為目的，是其指訴是否與事實相符，仍應調查其他證據，以資審認。必其指訴無
    瑕疵可指，而就其他方面調查，又與事實相符，始足據為裁判基礎，復有最高法
    院六十九年度台上字第一五三一號、八十年度台上字第五三○五號、八十一年度
    台上字第三五三九號判決足參。
三、訊據被告丙○○對於其與告訴人甲○○於八十五年十二月間合作進口冷凍海鮮，
    並委請他人代刻「清立企業有限公司印」及「甲○○」之印章各一枚，交付鴻正
    公司辦理通關業務等情供承不諱，惟矢口否認有何偽造文書犯行，辯稱：告訴人
    同意以清立公司名義進口海鮮貨物，原先告訴人蓋妥清立公司及其個人印章於委
    託報關行報關所需之空白委任書上，嗣因委託立民企業有限公司（下稱立民公司
    ）某次報關進入貨物到達海關提貨之數量，與原先報關數量不符，其乃以電話經
    告訴人同意代刻印章，俾便通關。事後亦經告訴人應允，始將上開印章交付受託
    辦理報關業務之友邦事業有限公司（下稱友邦公司）及公訴人所指之鴻正公司，
    計以上開印章辦理之通關貨物如附表所示。
四、經查：
（一）有關被告何以刻章及交付鴻正公司使用之情形，被告陳稱：「我有經過告訴人
      同意，我們從八十五年開始合作進口魚翅，八十五年十月至八十六年一月份合
      作進口乾魚翅，後來在八十六年二月進口冷凍牡蠣（即生蠔），八十六年三月
      進口活的牡蠣」「（八十六年二月進口冷凍牡蠣告訴人是否同意？）有同意，
      我在電話中告訴他」（見原審卷第九一頁）、「第一批貨魚翅六箱在英國機場
      整批貨混掉了，貨只送了一半，想要過年前處理完畢，必須到航空公司蓋章切
      結書或分批領貨，就有通知告訴人刻章，我們讓報關行做的」「我確定第一批
      貨在英亞航出問題，還賠了我們幾萬元，因為貨物遲到的問題，就要刻印章」
      「（刻印章的目的是要更改提單或寫切結書或其他單據用？）我不確定，目的
      是要提貨用，我把印章刻好後就交給報關行，原來六箱，後來先到三箱，我們
      要先提貨，報關到一半，第二批貨又到」（見本院上更(一)卷第六十頁）、「某
      一次進口，數量不符很趕，必須修改報單，我有電話通知告訴人，說沒有印章
      蓋，告訴人就說好好好」「（你在電話有跟告訴人說要刻印章？）有，我有告
      訴他來不及了，他說好」「（你後來有無把印章交給鴻正公司？）有，因為我
      想繼續進口，且有向告訴人報備過，所以我才把印章交給鴻正公司」（見原審
      卷第九一頁反面至第九二頁）、「（你以前說交給鴻正公司蓋委任書是經過告
      訴人同意？）對，生蠔他同意進口，我就把印章轉給報關行，我應該有告訴王
      先生」等情（見本院上更(一)卷第六一頁），指合作之初係進口魚翅，但剛開始
      即不順利，因航空公司稽延，同一筆提單貨物分二批入關，臨時有使用印章之
      需求，即以電話取得告訴人同意後刻章使用，俾便通關提領貨物。嗣合作進口
      生蠔，告訴人亦有同意，乃將所刻印章交付鴻正公司報關使用。
（二）復參於附表各筆貨物進口之前，被告尚以清立公司名義於八十五年十二月十六
      日ＣＡ＼８５＼０７０＼０６８６９號進口報單、八十五年十二月二十日ＣＡ
      ＼８５＼０７０＼０６９７０號進口報單，自智利聖地牙哥進口金額分別為一
      萬零九百三十五元、四十萬零五千八百二十六元（含分批進口之貨物金額在內
      ）之海鮮貨品，有各該進口報單影本在卷可參（見原審卷第二七三至二七八頁
      ）。而上開二筆貨物之進口，為告訴人所是認（見偵查卷第四七頁反面、原審
      卷第三八七頁），並清立公司經正式入帳，有該帳冊影本足憑（見偵查卷第六
      五頁、原審卷第三九六頁）。觀諸上開八十五年十二月二十日ＣＡ＼８５＼０
      ７０＼０６９７０號進口報單所載提單號碼「一二五─00000000號」
      （見原審卷第二七五頁），與事後八十六年一月三日進口報單記載之提單號碼
      （見原審卷第二七七頁）完全相同，且買賣雙方及貨品名稱亦均相同，各記載
      件數三件，已見被告所辯該筆貨物因稽延而分批到達，單次提領數量與提單記
      載之總數不符，非屬無據。且證人即英國航空公司貨運部職員丁○○證稱：被
      告當初進口魚翅確有運送遲延之情形，公司有通知遲延之狀況，事後就遲延也
      有賠償（見本院上更(一)卷第一○二至一○三頁）。證人即任職臺北關稅局收單
      業務部門之周志翰證稱：「（貨分批到達如何處理？）如果貨物短少，貨主如
      果要提貨時，需寫切結書，但不需由貨主更改報單，切結書是由貨主或報關行
      具名」「（報單如果要修改，如何處理？）要提出書面申請更正」「（如果報
      單需更正，需以何人名義更正？）由報關行或貨主均可，但由報關行須有委任
      書」等情（見原審卷第二八三頁正、反面、第三七七頁反面、本院上訴卷第七
      四頁反面），可見被告當初以航空公司稽延致進口數量與提單記載數量不符，
      而認有修改報單或書具切結書俾利於領取貨物，以電話通知告訴人代刻清立公
      司及負責人之印章使用，適符合當時之情狀，亦與情理無違。告訴人全然否認
      被告曾告以代刻印章上情，尚難遽信。
（三）又附表編號一至四進口貨物，亦為告訴人承認係二人合作進口（見偵查卷第四
      七頁反面、原審卷第二八五頁正、反面、第三七七頁反面、本院上訴卷第七四
      頁反面），並有清立公司帳冊影本在卷可稽（見偵查卷第六五頁、原審卷第三
      九六頁）。而經核對上開四筆進口報單所附委託書上清立公司及告訴人印章（
      見原審卷第二九二、二九四、二九六、二九八頁），與附表編號五至二六公訴
      人所指交付鴻正公司報關使用印章所蓋委任書上印章（見原審卷第三九至八一
      頁）均屬相同。上開印章經告訴人指係被告偽刻，與告訴人所提其自行保管印
      章蓋用所生印文（見原審卷第一○四、一一二頁）形式明顯不同。則經告訴人
      指係被告偽刻印章蓋用立民公司、友邦公司之委任書所進口附表編號一至四貨
      物，既為告訴人承認合作進口，而同樣形式印章蓋用附表編號五至二十六鴻正
      公司委任書竟未經告訴人同意進口，其間顯有矛盾。再上開附表編號一至四貨
      物，依進口報單記載，項目包括生蠔、冷凍海扇、鮮魚卵等生鮮（見原審卷第
      二九一、二九三、二九五、二九七頁），對照告訴人於警訊時稱：「八十五年
      十二月間曾委託丙○○代我向智利進口魚翅，當時係以清立公司名義進口，由
      我出具蓋公司章的申報文件給丙○○，之後未再委託代辦進口業務」（見偵查
      卷第三頁反面）、「從未以清立公司名義向該美商進口牡蠣：：：事發經我向
      友邦公司查證得知丙○○未經我同意偽刻私章及清立公司公司章，委託友邦公
      司向美商進口牡蠣，同時向加拿大商進口比目魚，亦發現丙○○以清立公司名
      義委託鴻正公司向美商進口牡蠣：：：」（見偵查卷第四頁正、反面），於偵
      查中所述；「我未同意他以清立公司向美商進口牡蠣，我以前曾同意他大約二
      次，但我特別用我自己印章蓋給他」（見偵查卷第四三頁正、反面），於本院
      所稱：「（有無告訴你要進口牡蠣？）沒有，當初沒有說進什麼東西，只有說
      海鮮類，但是最先是魚翅」云云（見本院上更(一)卷第四九頁），並未據實陳述
      二人合作進口之情形。
（四）告訴人與被告合作之初，告訴人曾蓋空白委任書交付被告，被告持以交由立民
      公司報關使用，此有被告提出已蓋清立公司及告訴人印章、受任人係立民公司
      之空白委任書三張在卷可參（見原審卷第三五七至三五九頁），而告訴人於原
      審亦供承：有蓋二、三張空白委任書（見原審卷第九三頁反面）、先前有蓋很
      多空白委任書給被告（見原審卷第三七七頁反面）、總共蓋六張空白委任書（
      見本院上訴卷第七五頁）、大約蓋了六至十張空白委任書給被告（見本院上更
      (一)卷第五十頁），可見被告確持有告訴人蓋印立空白委任書。經核對上開空白
      委任書印文與告訴人所提出自行保管印章蓋用所生之印文相同（見原審卷第一
      ○四、一一二頁），而與公訴人指稱附表所示委任書上印文明顯有異。則被告
      既持有已蓋妥清立公司名義之空白委任書，且迄案發後仍有剩餘，大可依具體
      情形使用，如非有特殊需求，實無必要以電話經告訴人同意而刻印使用，由此
      益見被告所辯因有分批領貨之需要，而臨時徵求告訴人之同意刻印，應合於當
      時之情況。復對照附表編號一貨物由立民公司報關，委任書係蓋用被告刻印之
      印章，而此筆貨物之進口復為告訴人所承認，則以被告仍有前揭空白委任書可
      供立民公司使用之情形，又何必另以其本身刻印之印章蓋用委任書而徒生無謂
      爭議，亦可佐證被告所刻印之印章，除當次所需外，其後亦有得告訴人繼續於
      報關使用之同意。而告訴人所稱：「經過我蓋章的只有八十六年元月份一筆生
      蠔跟魚翅」「（有無約定進口報單如何用印？）一定要由我本人蓋章，我不可
      能授權被告蓋章，因為那是蓋公司印鑑章」云云（見原審卷第九二頁反面），
      顯與事實不符。
（五）又告訴人於偵查中供述：「貨進後出售需由我開發票：：：其中包含他私下刻
      印的：：：五、六月間他朋友施先生打電話給我要叫我開，我又開了：：：我
      與他合作是貨進來，但他貨沒給我，自己私下去賣，又報了一些發票」（見偵
      查卷第五四頁），於原審稱：「（偵卷第六十至六三頁載生蠔資料，是否你與
      被告合作進口？）根據上面記載有記載二筆進貨資料，其餘四筆是銷貨資料，
      是被告通知我開四張銷貨發票的」（見原審卷第二八五頁）、「銷貨發票我開
      了四筆，如我在偵卷所提到之帳冊資料」（見原審卷第三四五頁）、「我不知
      道施先生名字為何，我只是打電話過去要找詹先生，而詹先生不在，而由施先
      生告訴我要開立發票」（見原審卷第三一四頁反面），經核對臺中縣稅捐稽徵
      處沙鹿分處八十八年十月二十六日中縣稅沙一字第五五六三六二號函檢附清立
      公司發票影本（見原審卷第三六六至三七○頁）、被告於原審所提統一發票明
      細（見原審卷第三四八頁）及告訴人是認之進口及發票明細（見原審卷第三九
      ○頁、第四○二頁正、反面），該四張統一發票其中三張開給乾隆皇餐廳（分
      別為(1)ＨＰ00000000號、八十六年五月、一萬六千八百元。(2)ＪＫ0
      0000000號、八十六年七月十八日、八千八百二十元。(3)ＨＺ0000
      0000號、八十六年八月二十三日、八萬八千二百元），一張給龍都餐廳，
      ＨＰ00000000號、八十六年五月三十一日、一萬八千二百元。且證人
      乙○○證稱：「（被告進口生鮮魚翅生蠔，賣給餐廳的有幾家，你是否有從事
      他們」「（你們請清立開發票的時間有沒有時間差？）我們大都月結，有的餐
      廳要當天就開」「（你所說的利苑、龍都、乾隆皇幾家餐廳，被告是否委託你
      去請清立開發票？）都有」（見本院上更(一)卷第八三頁），亦與前揭告訴人所
      稱施先生要求開發票之情節相符。且進口海鮮有一定保存期限，就告訴人承認
      之附表編號一至四以觀，縱發票之開立或有時間差，衡情亦不致延宕數月後始
      販賣餐廳，足以認為告訴人除其承認之附表編號一至四外，其後各筆亦有得其
      同意，且其明知上開進口報關係使用被告刻印之印章。
（六）告訴人陳稱與被告合作進口，匯款一萬五千元美金作為投資資金（見原審卷第
      九二頁），以當時之匯率計算約台幣四十一萬三千元，另付八萬元關稅（見原
      審卷第三七七頁），此情亦為被告所是認（見偵查卷第五四頁反面）。而以八
      十五年十二月十六日ＣＡ＼８５＼０７０＼０６８６９號與八十五年十二月二
      十日ＣＡ＼８５＼０７０＼０６９７０號進口報單金額（含分批進口之金額在
      內），即與告訴人投資之金額相當。惟告訴人尚承認附表編號一至四之進口貨
      物，加計此四筆之金額，即已逾告訴人最初投資之金額，已見以雙方之合作模
      式，並不以告訴人投資之上開金額為限。告訴人於本院亦自承：「我出資本，
      出一萬五千美金，用公司名義作進口，當初沒有約定出資比例」「（你一萬五
      千元美金打算作多少生意？有無約定可以進口多少的貨品？）他問貨源，他說
      剛開始一萬五千美金就夠了，可以開始做，我們沒有約定可以進口多少錢或多
      少筆，通常進來以後，要提貨，公司開發票銷售，我出資一萬五千元美金，隨
      便他分成幾次進貨，不在我規定的範圍內」「（你們利潤如何分？）沒有特別
      講明，我的成本一定要給我，如果有賺的話各半，如果賠的話，我最多就是一
      萬五千元美金」等情（見本院上更(一)卷第四八頁），可見所謂告訴人出資之一
      萬五千元美金，係作為最初合作進口之資本，被告仍可依實際情形籌資進口，
      如果有賺的話，因係使用告訴人公司名義，盈利要對半分配，但如賠錢的話，
      告訴人以一萬五千元美金為賠付額度，超過之部分不再負擔。是依雙方合作內
      容，前述告訴人同意被告刻章並繼續供作報關使用，而告訴人對於進口海鮮貨
      物於被告銷貨後開立發票，均屬合意範圍之內容；復參證人即鴻正公司職員莊
      運祿證稱：因報關行有分乾貨、鮮貨，友邦公司只做乾貨，而被告委託的是鮮
      貨類，故由友邦公司介紹被告過來辦理等語（見原審卷第二八頁），可見被告
      委由鴻正公司報關僅係因進口鮮貨之故而變更報關行，否則原本持有立民公司
      之空白委任書仍可繼續使用，實無必要出具偽刻印章蓋用之委任書交由鴻正公
      司報關之必要，據此尤難認被告有以私自偽刻印章報關進口情事。
（七）至被告雖於警訊時稱：「八十六年四月至六月間我曾電話告知甲○○我欲向美
      商ＣＬＡＵＳＥＮ  ＯＹＳＴＥＲＳ進口牡蠣多批，我即自行刻印甲○○私章
      及清立公司公司章委託友邦公司向美商進口牡蠣多批」（見偵查卷第七頁），
      於偵查中稱：「：：：但因時常有打錯情形，我又打電話給他說我直接刻印章
      ，他也許有重聽，說好：：：這些還有我自己刻的章」（見偵查卷第四三頁）
      、「我大約是從前年八十五年底刻的印章，這件案子我們也談好賠償，我賠他
      一萬美金」（見偵查卷第四三頁反面）、「第一筆是樣品，我親自到台中請他
      蓋章，第二筆是正品，我去台中，他印章拿給我，我蓋了一疊，後來因為有很
      多更改的需蓋章，不方便，我即打電話問他可否再刻一個印章，他可能沒聽清
      楚說好」（見偵查卷第五三頁反面），於原審稱：「我們以往合作進口魚翅，
      是由我將報單拿到台中後，由告訴人拿印章給我，就當告訴人面前蓋的，這種
      方式一直維持到八十六年四月底五月初，一次蓋多少報單我不知道」「（告訴
      人有無同意你刻印章來蓋？）我們平常的合作，是不可以的。只有在八十六年
      五月中某一次進口，數量不符很趕，必須修改報單，我有電話通知告訴人，說
      沒有印章蓋，告訴人就說好好好」「（你在電話有跟告訴人說要刻印章？）有
      ，我有告訴他來不及了，他說好，就這麼一次而已」「（在何時刻印章？）八
      十六年五月刻的」（見原審卷第九一頁反面至第九二頁）、「（印章何人所刻
      ？）我自己去長春路刻的，時間不記得，大概是在八十六年一、二月份」（見
      原審卷第一三○頁）、「印章我八十五年就刻了」（見原審卷第四三四頁），
      於本院上訴審稱：「（你說有電話通知告訴人說沒有印章蓋，告訴人說好好好
      ，我有告訴他來不及，他說就這麼一次而已，你當初為何這麼講？）生鮮進口
      貨一到要馬上處理，不可能臨時要章子」「（每一次報單都要修改？）有，常
      有。因為會失重、死亡」「（以前為何承認告訴人不同意你蓋章？）我沒有承
      認。他同意我刻章一次，而用這印章是繼續合作的狀況。生鮮進口貨到通常是
      半夜，有時要修改重量、個數」（見本院上訴卷第一四五頁），於本院上更(一)
      審稱：「委任書當初王先生就蓋很多給我，第二個生蠔進口會有死的情形，就
      要取出來，報單必須隨時更改」（見本院上更(一)卷第六一頁）。雖先後對於究
      竟何時經告訴人同意刻印，係於八十五年底？還是八十六年一月間？或者八十
      六年四、五月間？係因何原因而有刻印之需求，係提領貨物之數量不符？還是
      生鮮自然失重？先後陳述未盡相同。惟詳觀其所述關鍵在於因確有刻印之需要
      ，始會以電話徵求告訴人之同意代刻印章。且對照前揭提領數量與提單不符之
      二筆貨物，係發生於八十五年十二月及八十六年一月間，是被告記憶中之八十
      五年底、八十六年一月，有提貨之需要而刻印，於時間及需求以觀，與事實一
      致。而其於原審所謂八十六年五月因數量不符代刻印章一節，於刻印需求之陳
      述上亦與實情相符，不過關於時間之記憶上容有差失，亦即於事件發生先後時
      序之陳述上並無錯誤，僅於時間上記憶未臻清晰且未核對相關資料致生錯誤而
      已。由此可知，原本雙方合作係由被告至告訴人公司蓋章，告訴人確未同意被
      告可自行刻印使用，但嗣因被告有使用之需求，而徵得告訴人之同意後刻章，
      並於合意合作進口內容範圍內經告訴人應允繼續使用。其前所稱告訴人同意就
      這麼一次，並無礙於事後確得同意而為之各次報關進口貨物之用。又被告對於
      當時通知告訴人刻印時，究竟是要用於出具委任書或切結書雖已無從確認，而
      以其並非從事報關專業，只知道分批提貨可能有使用上需求而請求同意刻印，
      核屬事理之常，實難以其無從確定在何文件上蓋用，即反而推論並未取得告訴
      人之同意。
（八）又被告辯稱其於進貨之後，均會將進口報單交給告訴人，證人乙○○亦稱：其
      有看過被告將進口報單裝在信封袋內，由其交給告訴人（見本院上更(一)卷第八
      三頁），雖告訴人否認有收到全部進口報單，本件提出之報單係其事後至鴻正
      公司拿的（見原審卷第二八五頁反面），然被告既於雙方合作範圍內進口海鮮
      貨物，不因告訴人是否確實收到每份報單而有不同。另本院調取附表所示時間
      乾隆皇、龍都、利苑餐廳之其餘發票，均因逾保存期限而銷燬，有臺北市稅捐
      稽徵處中南分處八十九年七月十七日北市稽中南甲字第八九○二○五九二○○
      、八九○二○五九三○○號函（見本院上訴卷第一一六、一一八頁）、臺北縣
      稅捐稽徵處新店分處八十九年七月二十日八九北稅新一字第一九三三二號函（
      見本院上訴卷第一二○頁）在卷可稽，雖已無相關發票可供憑對，然被告經告
      訴人是認進口附表所示貨物之事實已至為明確。又被告所提之空白委任書其中
      一張印文雖與其餘三張不同（見原審卷第五九─一頁），而與被告刻印之印章
      形式相符，但既係經告訴人同意刻印並繼續供通關使用，蓋用在立民公司之空
      白委任書上於情理上亦屬當然，均不得因此即為被告不利之認定。另財政部臺
      北關稅局已逾保存期限，未留存前述ＣＡ＼８５＼０７０＼０６８６９號及Ｃ
      Ａ＼８５＼０７０＼０６９７０號進口報單所附委任書；以ＣＡ＼８５＼０７
      ０＼０６９７０號進口報單同一提單事後分批提領之三件貨物，亦已查無通關
      資料，經該局以八十八年七月十四日北普遞密字第八八二○○一九二號函可參
      （見原審卷第二八九頁），已無當時分批提貨之原始報關資料可供比對，惟由
      前述事證，已可認定確有運送遲延而分批提貨情事，被告另請求向英國航空公
      司貨運部調取當時遲延索賠之資料，核無必要。
（九）綜上所述，尚難認被告有何偽造文書犯行，此外復查無其他積極證據足以證明
      被告有何公訴人所指上開犯行，自屬不能證明其犯罪。
五、原審未經詳細比對證據，遽以告訴人之指訴為據，為被告有罪之諭知，自有未合
    。被告上訴，否認犯罪，為有理由，自應由本院予以撤銷改判，依法為被告無罪
    之判決。
據上論斷，應依刑事訴訟法第三百六十九條第一項前段、第三百六十四條、第三百零
一條判決如主文。
本案經檢察官郭弘佑到庭執行職務。
中      華      民      國    九十二    年      五      月      二      日
                              臺灣高等法院刑事第十一庭
                                  審判長法  官  楊  照  男
                                        法  官  陳  炳  彰
                                        法  官  王  詠  寰
右正本證明與原本無異。
如不服本判決，應於收受送達後十日內向本院提出上訴書狀，其未敘述上訴之理由者
並得於提起上訴後十日內向本院補提理由書（均須按他造當事人之人數附繕本）。
                                        書記官  駱  麗  君
中      華      民      國    九十二    年      五      月      二      日


司法院資訊處製作；財團法人民間司法改革基金會備份。
